臺灣板橋地方法院民事判決　　　　　　 100年度訴字第1989號
原　　　告　陳美純
訴訟代理人　鄭崇文律師
被　　　告　宋永中
　　　　　　吳麗華
　　　　　　宋偉嘉
　　　　　　宋綱
共　　　同
訴訟代理人　蔡岳龍律師
複　代理人　李志聖律師
上列當事人間請求遷讓房屋事件，經本院於民國100 年11月2 日
言詞辯論終結，判決如下：
    主  文
原告之訴及假執行之聲請均駁回。
訴訟費用由原告負擔。
    事實及理由
一、原告主張：
（一）查被告即宋永中前積欠原告款項，因無力清償乃與訴外人
      陳能獅約定將其名下座落新北市○○區○○街39號2 樓房
      地（下稱系爭不動產）過戶予陳能獅名下辦理貸款，用以
      清償積欠原告之款項，並將貸款本息交由被告宋永中負責
      繳納，惟約定倘若貸款期間被告宋永中未依約定繳納貸款
      ，而導致陳能獅信用受到影響，則被告宋永中即放棄該不
      動產，該不動產歸陳能獅所有（原證1 號）。未料，被告
      宋永中嗣後竟未依約定按時繳納貸款，導致陳能獅本身之
      不動產亦遭查封拍賣，最後還是由原告出面代為清償該債
      務。為此，陳能獅乃依約定取得系爭不動產所有權，並輾
      轉於民國99年7 月5 日過戶予原告，以抵償原告代為清償
      之款項（原證2 號），惟被告宋永中及其配偶與小孩即被
      告吳麗華、宋偉嘉、宋綱等人現仍居住系爭房屋內拒不
      搬遷，亦不處理債務，合先敘明。
（二）次查，「所有權人對於無權占有或侵奪其所有物者，得請
      求返還之。對於妨害其所有權者，得請求除去之。」民法
      第767 條定有明文。經查：被告宋永中既已將系爭不動產
      過戶予他人，現由原告取得所有權（原證3 號），則被告
      等人已無正當權源繼續占有使用系爭房屋，就此原告自得
      依據前開民法第767 條所規定之物上請求權，請求被告等
      將系爭房屋遷讓返還予原告，如訴之聲明第一項。
（三）又查「無法律上之原因而受有利益，致他人受有損害者，
      應返還其利益；雖有法律上之原因，而其後已不存在者，
      亦同」民法第179 條定有明文。又「依不當得利之法則請
      求返還不當得利，以無法律上之原因而受利益，致他人受
      有損害為其要件，故其得請求返還之範圍，應以對方所受
      之利益為度，非以請求人所受損害若干為準，無權占有他
      人土地，可能獲得相當於租金之利益為社會通常之觀念」
      最高法院61年台上字第1695號判例可資參照。另城市地方
      租用房屋之租金，以不超過土地及建築物申報總價額年息
      百分之十為限，而前開規定於租用基地建築房屋之情形準
      用之，土地法第97條第1 項、第105 條亦分別定有明文。
      而土地法第97條第1 項規定所謂之土地價額，依同法施行
      細則第25條之規定，係指法定地價而言，又土地法第148
      條復規定土地所有權人依土地法所申報之地價為法定地價
      ，故土地法第97條所謂之土地申報價額，即指該土地之申
      報地價。經查：本件被告等無權占有原告房屋為使用，依
      常理及上開最高法院見解判斷，顯有不當得利甚明。茲以
      系爭土地及建物位於省道附近，交通以及生活機能十分便
      利。為此，原告爰請求相當於租金之不當得利如下：（元
      以下四捨五入）1 、99年5 月1 日～100 年4 月30日（計
      1 年）新臺幣（下同）3,440 元（99年申報地價）×138
      （平方公尺）×1/5 （持分）×10% ×1 （年）＝9,494
      元2 、100 年5 月1 日起每月給付金額3,440 元（99年申
      報地價）×138 （平方公尺）×1/5 （持分）×10% ÷12
      （月）＝791 元。
（四）聲明：
   1、被告應將如附表所示爭房屋遷讓返還予原告。
   2、被告應分別給付原告9,494 元及自起訴狀繕本送達之翌日
      起至清償日止，按年息百分之五計算之利息。並自100 年
      7 月1 日起至遷讓返還系爭房屋予原告止，按月分別給付
      原告791 元。
   3、原告願供擔保，請准宣告假執行。
二、被告則以：
（一）被告宋永中並無未按時繳納貸款之情事，系爭不動產係因
      陳能獅個人信用問題遭查封拍賣，原告主張並非事實：
   1、首查，原告起訴狀載：「查被告宋永中前積欠原告款項，
      因無力清償且本身信用不佳，乃表示其有不動產，希望原
      告能幫忙貸款，乃與訴外人陳能獅於98年7 月15日約定將
      其名下…房地過戶再陳能獅名下以辦理貸款…惟約定倘若
      貸款期間被告宋永中未依約定繳納貸款，而導致陳能獅信
      用受到影響，則被告宋永中同意放棄該不動產，該不動產
      歸陳能獅所有，同時被告宋永中願無條件遷出」、「被告
      宋永中嗣後竟未依約定按時繳納貸款，導致陳能獅本身之
      不動產亦遭查封拍賣」云云，並非事實。
   2、惟查，實則原告得知被告宋永中經濟狀況不佳，主動表示
      得以協助被告宋永中以其自有房地辦理貸款，但因被告宋
      永中信用不佳，必須先將房屋過戶予訴外人陳能獅，以陳
      能獅之名義辦理貸款，始能順利核貸，被告宋永中信以為
      真，乃於98年7 月15日簽下原證一之協議書，詎料，被告
      宋永中依約將系爭房屋過戶給陳能獅後，原告根本未曾依
      約替被告宋永中申辦貸款，甚至於99年4 月將房屋過戶給
      訴外人即原告前夫蔡火炎，又於99年7 月移轉給原告，此
      有原證二新北市樹林地政事務所異動索引資料可證，依上
      所述，原告既未曾協助被告宋永中辦理貸款，被告宋永中
      又何來原告指稱之未按時繳款之情事？顯見原告說詞並非
      事實。
   3、再查，更有甚者，系爭不動產於過戶陳能獅未久，即因陳
      能獅與新光人壽公司間債務問題，系爭不動產遭新光人壽
      公司聲請查封，故系爭不動產遭查封拍賣，實因陳能獅個
      人信用問題，與被告宋永中無涉，此經板橋地檢署以100
      年度調偵字第745 號偵查後，業已查明上開事實，有上開
      案件不起訴處分書影本（被證一）為證，依上開案件不起
      訴處分書第三頁第22行以下所載：「況被告陳美純於告訴
      人將上開房地所有權移轉與被告陳能獅後，然因被告陳能
      獅與新光人壽公司間另有債務，上開房地復遭該公司聲請
      查封，致被告陳美純洽商銀行為告訴人承貸未果」等語足
      以為證，亦能證明上開所述原告並未曾替被告宋永中辦理
      貸款之事實。
   4、綜上所述，原告未曾替被告宋永中辦理貸款，且系爭不動
      產遭查封拍賣係因陳能獅個人債務問題，顯見原告主張被
      告宋永中未依協議書所載按時繳納貸款，致房地遭查封等
      語，並非事實，不足採信。
（二）被告宋永中為系爭不動產之實質所有權人，被告等係有權
      占有，原告之訴無理由：
   1、首按：「依本法所為之登記，有絕對效力。」，土地法第
      43條定有明文。
   2、首查，依原證一協議書內容以觀，被告宋永中放棄系爭不
      動產之條件為宋永中於貸款中途無法繳納貸款，影響陳能
      獅信用，為附條件之約定。
   3、次查，然如上段所述，原告既未曾替被告宋永中辦理貸款
      ，被告宋永中即無可能有未繳納貸款之情事發生，復加以
      系爭不動產遭新光人壽公司聲請查封拍賣乃因陳能獅個人
      債務問題，與被告宋永中無涉，顯然上開協議書所附條件
      不成就，被告宋永中自無履行協議書所載「放棄系爭不動
      產、歸陳能獅所有、無條件遷出」等義務，陳能獅雖為登
      記名義人，然並非系爭不動產之真正所有權人。
   4、再查，被告宋永中既無上開放棄系爭不動產權利等義務，
      陳能獅即無取得系爭不動產之權源，更無過戶系爭不動產
      之權利，況原告自始至終皆參與甚至主導其事，絕非善意
      第三人，亦無依土地法第43條主張善意受讓之餘地，自不
      待言。
   5、又查，被告宋永中於99年9月間因認系爭不動產遭原告及
      陳能獅詐欺及侵占，因而向臺灣板橋地方法院檢察署提起
      刑事告訴，經臺灣板橋地方法院檢察署以100年度調偵字
      第745號偵查在案，於偵查及檢察官移送調解期間，被告
      宋永中多次向原告及陳能獅請求返還系爭不動產，顯見被
      告宋永中早已以意思表示解除原證一協議書之約定，該協
      議書既遭解除，被告宋永中仍為系爭不動產之所有權人，
      原告基於陳能獅所為之無權處分取得系爭不動產之所有權
      登記，非善意第三人，自不能對抗實質所有權人即被告宋
      永中。
   6、末查，原告既非系爭不動產之所有權人，自不得向實質所
      有權人被告宋永中及其家人主張民法第767 條排除侵害之
      權利，其所起訴之主張應予駁回。
（三）被告等既係有權占有，居住於系爭不動產即非無法律上之
      原因，並無原告主張不當得利之情形，原告請求並無理由
      。
（四）聲明：
      原告之訴及假執行聲請均駁回。
三、兩造爭執與否事項：
（一）不爭執事項：
   1、被告宋永中與訴外人陳能獅於98年7 月15日簽訂協議書載
      明『立協議書人宋永中落於台北縣樹林市○○街39號2樓
      所有權全部（土地：樹林市海埔446-92地號持分5/1 ，建
      號3236全部）於民國98年7 月15日為了房屋貸款因素本人
      信用不良同意先過戶給陳能獅先生，俟房貸核下還款本利
      繳納由宋永中全權負責繳款，俟房貸全部清償後，陳能獅
      先生必需無條件將此不動產移轉過戶給宋永中先生，不得
      拖延，若中途房貸無法繳納影響陳能獅信用，本人宋永中
      同意放棄此不動產，由陳能獅擁有此不動產，同時本人無
      條件遷出，絕無異議，特立此協議書為據。』（本案卷第
      8 頁原證1 ），簽名、印文都真正。
   2、原告係經營遊覽車行業者，訴外人陳能獅及被告宋永中係
      靠行營業之司機，訴外人蔡火炎係原告前夫，是否實在？
   3、新北市○○區○○街39號2 樓房地，被告宋永中於98年8
      月21日移轉登記在訴外人陳能獅名下；被告宋永中移轉前
      之抵押債務共903,649 元於98年11月10日被新光人壽保險
      股份有限公司（下稱新光人壽公司）聲請查封，又於98年
      12月14日因和解塗銷查封；於99年1 月5 日因清償，新光
      人壽公司於99年1 月5 日塗銷抵押權登記；訴外人陳能獅
      復於99年4 月29日移轉登記予訴外人蔡火炎，訴外人蔡火
      炎再於99年7 月5 日移轉登記予原告，在98年8 月2 日起
      至99年7 月5 日止並無任何新的抵押權之設定；原告於99
      年9 月27日向大眾銀行借款，設定最高限額抵押權196 萬
      元。
   4、原告在98年5 月11日替被告宋永中清償聯邦銀行購車貸款
      1,231,261 元，
   5、原告在98年12月7 日替被告被告宋永中清償新光人壽的房
      貸942,419 元，當時登記在證人陳能獅名下，所以用證人
      陳能獅的名義清償，事實上是原告付的，前開新光人壽公
      司於99年1 月5 日塗銷抵押權登記。
   6、被告宋永中於98年8 月21日移轉登記予訴外人陳能獅；訴
      外人陳能獅復於99年4 月29日移轉登記予訴外人蔡火炎；
      訴外人蔡火炎再於99年7 月5 日移轉登記予原告。
   7、被告宋永中於臺灣板橋地方法院檢察署100 年調偵字第74
      5 號偵查中陳述『伊尚有積欠被告陳美純債務尚未清償，
      伊的車子是被告陳美純幫伊拉回來的，伊所有上開房地原
      設定有抵押權，擔保伊向新光人壽公司的房屋貸款90幾萬
      元及向聯邦商業銀行股份有限公司（下稱聯邦銀行）的購
      車貸款120 幾萬元，這兩筆債務被告陳美純都幫伊清償了
      ，以被告陳能獅名義幫伊貸款未果時，被告陳美純有告訴
      伊要再用別人的名義辦理貸款，被告陳能獅所述之情屬實
      ，被告陳能獅對於房地過戶登記給他之後的事都不知情等
      語』（見臺灣板橋地方法院檢察署100 年調偵字第745 號
      不起訴處分書）。
   8、目前被告4 人均居住在新北市○○區○○街39號2 樓房地
      。
   9、系爭不動產經土城區農會聲請強制執行（本院100 年司執
      字第63740 號）執行，業於100 年7 月15日查封登記在案
      ，目前尚未啟封。
（二）爭執事項：
   1、原告主張：
      被告既將系爭房屋過戶予陳能獅，原告和蔡火炎有共同清
      償，所以會登記在蔡火炎名義上，現由原告取得所有權，
      則被告等人已無法正當權源繼續占有使用系爭房屋，原告
      自得依據民法第767 條所規定之物上請求權，請求被告等
      將系爭房屋騰空遷讓返還予原告諸語。
   2、被告主張：
      被告宋永中並無未按時繳納貸款之情事，系爭不動產係因
      陳能獅個人信用問題遭查封拍賣，被告宋永中為系爭不動
      產知實質所有權人，被告係有權占有，原告主張並非事實
      ；被告宋永中於臺灣板橋地方法院檢察署100 年調偵字第
      745 號偵查中陳述『被告陳美純有告訴伊要再用別人的名
      義辦理貸款』的意思是原告陳美純有告訴伊，要以陳能獅
      的名義向別家銀行貸款之意思等語置辯。
四、首應審酌系爭協議書之契約性質，是否為借名登記契約？
（一）按「借名登記」者，謂當事人約定一方將自己之財產以他
      方名義登記，而仍由自己管理、使用、處分，他方允就該
      財產為出名登記之契約，其成立側重於借名者與出名者間
      之信任關係，在性質上應與委任契約同視，類推適用民法
      委任之相關規定（最高法院98年度台上字第990號判決意
      旨參照），是借名登記法律關係規範者乃借名者與出名者
      間之內部關係，至於借名者取得財產所由據之契約關係，
      其契約當事人之認定仍應就該具體事件之客觀事實為斷，
      尚無從依財產登記之情形推論。
（二）經查，被告宋永中主張係因其信用不佳，必須先將系爭不
      動產過戶予訴外人陳能獅，以訴外人陳能獅名義辦理貸款
      ，始能順利核貸等語，此有原告提出之系爭協議書影本1
      份為證。觀諸系爭協議書之內容，系爭不動產原所有權人
      為被告宋永中，且由第三人見證暫借訴外人陳能獅之名為
      登記，是應認被告宋永中與訴外人陳能獅間所簽立之系爭
      協議書係借名登記契約甚明。
五、次應審酌系爭協議書是否業經被告宋永中合法終止？如是，
    被告宋永中主張其為系爭不動產之實質所有權人，被告係有
    權占有，有無理由？
（一）按借名登記為無名契約，並未違反法律之強制規定或公序
      良俗，依契約自由之原則，應屬有效，其當事人間之權利
      義務，應先依雙方當事人之契約內容而定，如契約未約定
      者，則以補充解釋之方法定之，因其性質與委任契約雷同
      ，應類推適用關於委任之相關規定，則參照民法第549 條
      第1項：「委任契約當事人之任何一方，得隨時終止委任
      契約。」之規定。
（二）然查，被告宋永中與訴外人陳能獅於98年7 月15日簽訂協
      議書載明『立協議書人宋永中落於台北縣樹林市○○街39
      號2 樓所有權全部（土地：樹林市海埔446-92地號持分
      5/1 ，建號3236全部）於民國98年7 月15日為了房屋貸款
      因素本人信用不良同意先過戶給陳能獅先生，俟房貸核下
      還款本利繳納由宋永中全權負責繳款，俟房貸全部清償後
      ，陳能獅先生必需無條件將此不動產移轉過戶給宋永中先
      生，不得拖延，若中途房貸無法繳納影響陳能獅信用，本
      人宋永中同意放棄此不動產，由陳能獅擁有此不動產，同
      時本人無條件遷出，絕無異議，特立此協議書為據。』（
      本案卷第8 頁原證1 ），簽名、印文都真正之事實，兩造
      及訴外人陳能獅均不爭執。系爭協議書載明被告宋永中因
      其信用不良系爭房地先過戶給訴外人陳能獅先生，俟房貸
      核下，還款本利繳納由被告宋永中全權負責繳款，若中途
      房貸無法繳納影響陳能獅信用，被告宋永中同意放棄此不
      動產，由訴外人陳能獅擁有系爭不動產等情，足證，訴外
      人陳能獅取得系爭房地後，必新房貸核下及被告宋永中無
      法繳納新房貸本利，並影響訴外人陳能獅信用等條件後，
      訴外人陳能獅始能擁有系爭房地，否則，訴外人陳能獅不
      能擁有系爭房地甚明。
（三）經查，證人即辦理本件系爭新房貸代書黃錦綢於本院100
      年11月2 日言詞辯論時證述當時被告宋永中因為貸款貸不
      出來，辦理過戶給訴外人陳能獅再辦貸款，是為了要貸比
      原來更多錢，協議書裡面的貸款還是沒有貸出來，可能銀
      行估出來的貸款額度，我有告訴原告陳美純、被告宋永中
      、訴外人陳能獅三人，被告宋永中認為額度不夠，證人陳
      能獅不滿意，原告陳美純說他們要找其他銀行看看，被告
      宋永中認為他貸款的錢不夠，因為他有欠人家錢，要還的
      錢就不夠等語，有本院100 年11月2 日言詞辯論筆錄、有
      異動索引表附卷可稽（見本院卷第11頁）在卷可按，足見
      ，依訴外人陳能獅並未依系爭協議書約定核下新房貸，自
      無被告宋永中無法繳納新房貸本利及影響訴外人陳能獅信
      用之問題，訴外人陳能獅依系爭協議書約定不能擁有系爭
      房地已明。
（四）又查，本件被告宋永中與訴外人陳能獅間，確有借名登記
      契約關係存在，訴外人陳能獅依系爭協議書約定不能擁有
      系爭房地，已如前述，且原告前於偵查及檢察官移送調解
      期間，曾多次向原告及訴外人陳能獅請求返還系爭不動產
      等語，是從其主張之事實，應認已足顯其意在終止系爭不
      動產登記在訴外人陳能獅名下之原因關係，而合法終止此
      一借名登記契約。
六、又應審酌訴外人陳能獅將系爭不動產移轉登記為訴外人蔡火
    炎所有，訴外人蔡火炎再將系爭不動產移轉登記予原告之行
    為效力如何？
（一）按稱「借名登記」者，謂當事人約定一方將自己之財產以
      他方名義登記，而仍由自己管理、使用、處分，他方允就
      該財產為出名登記之契約，其成立側重於借名者與出名者
      間之信任關係，在性質上應與委任契約同視，倘其內容不
      違反強制、禁止規定或公序良俗者，固應賦予無名契約之
      法律上效力，並類推適用民法委任之相關規定。惟出名者
      違反借名登記契約之約定，將登記之財產為物權處分者，
      對借名者而言，即屬無權處分，除相對人為善意之第三人
      ，應受善意受讓或信賴登記之保護外，如受讓之相對人係
      惡意時，自當依民法第118條無權處分之規定而定其效力
      ，以兼顧借名者之利益（最高法院98年台上字第76號判決
      參照）。
（二）經查：
   1、訴外人陳能獅與被告宋永中於98年7 月15日簽立系爭協議
      書，訴外人陳能獅明知系爭不動產僅係借名登記在其名下
      ，卻未經被告宋永中同意，於99年4 月29日以買賣為登記
      原因將系爭不動產移轉登記予訴外人蔡火炎所有，此有異
      動索引表附卷可稽（見本院卷第11頁），自已侵害被告宋
      永中之權利，對被告宋永中而言，即屬無權處分，則依前
      揭規定，該處分行為應屬無效。
   2、嗣訴外人蔡火炎復於99年7月5日再以買賣為登記原因，將
      系爭不動產移轉登記予原告，此亦有異動索引表在卷可佐
      （見本院卷第11頁），則訴外人蔡火炎所為之前開移轉行
      為，亦為無權處分。
   3、又原告自陳係因被告宋永中積欠原告款項，希望原告能幫
      忙貸款，乃將系爭不動產移轉登記予訴外人陳能獅名下以
      辦理貸款，用以清償欠原告之款項，是原告自始即知系爭
      協議書為借名登記，目的係為貸款以清償被告即反訴原告
      宋永中債務，又訴外人蔡火炎為原告前配偶，有全戶戶籍
      資料查詢表附卷可稽，彼等關係密切，就系爭不動產屬於
      被告宋永中財產自難諉稱全然不知。
   4、且證人黃錦綢於本院100 年11月2 日言詞辯論時證述銀行
      估出來的貸款額度，我有告訴原告陳美純、被告宋永中、
      證人陳能獅三人，被告宋永中認為額度不夠，證人陳能獅
      不滿意，原告陳美純說他們要找其他銀行看看，被告宋永
      中認為他貸款的錢不夠，因為他有欠人家錢，要還的錢就
      不夠等語；證人蔡火炎於本院100 年11月2 日言詞辯論時
      證述錢何人還的我不知道。我沒有替被告宋永中還錢。何
      人還的我不清楚。原告過戶給我我知道，原告希望我幫他
      辦理貸款，後來我也沒有貸出來，所以再轉給原告，實際
      上兩造還有證人陳能獅他們的事情我不清楚諸語；原告陳
      美純於本院100 年11月2 日言詞辯論陳稱因為證人黃錦綢
      沒有辦法辦到那麼高的貸款，就交給我辦理貸款的事，因
      為當時我已經替被告宋永中還錢，因為我的前夫證人蔡火
      炎的待遇比較高，信用比較好，可以貸款比較多錢，所以
      先過戶給證人蔡火炎，拜託幫被告宋永中多貸一些錢，因
      為證人蔡火炎怕被拖累，說如果被告宋永中不繳的話，我
      就要多背一些債，證人蔡火炎就不願意幫我貸款，所以就
      過戶給我等情，有本院100 年11月2 日言詞辯論筆錄在卷
      可按。足認訴外人蔡火炎及原告均非善意受讓不動產登記
      之第三人，自不受善意受讓之保護。本件訴外人陳能獅將
      系爭不動產所有權移轉登記予訴外人蔡火炎，及訴外人蔡
      火炎再將系爭不動產所有權移轉登記予原告之物權行為，
      依民法第118 條第1 項之規定，即應認不生效力。
七、再應審酌原告提起本訴請求被告四人將系爭房屋騰空遷讓返
    還予原告，及給付相當於租金之不當得利，有無理由？
（一）又被告宋永中與訴外人陳能獅就系爭不動產有借名登記契
      約存在，訴外人陳能獅將系爭不動產所有權移轉登記予訴
      外人蔡火炎，及訴外人蔡火炎再將系爭不動產所有權移轉
      登記予原告之物權行為，係屬無權處分而不生效力，被告
      宋永中復已終止與訴外人陳能獅間之借名登記契約，其本
      於系爭不動產真正所有權人地位，被告係有權占有系爭不
      動產。
（二）是原告依民法第767 條及第179 條規定之物上請求權及不
      當得利之法律關係提起本訴，請求被告遷讓交還系爭房屋
      及給付相當於租金之不當得利，自屬無據，不應准許。
八、綜上所述，原告請求被告四人將系爭房屋騰空遷讓返還予原
    告，及給付相當於租金之不當得利，並無理由，應予駁回。
    又原告之訴既經駁回，其所為假執行之聲請即失所附麗，一
    併駁回之。
九、本件之事證已臻明確，兩造所為之其他主張，陳述並所提之
    證據，經審酌後，認均與本件之結論無礙，不再一一論述，
    併予敘明。
十、據上論結：本件原告之訴為無理由，依民事訴訟法第78 條
    ，判決如主文。
中    華    民    國  100     年    11    月    16    日
                  民事第二庭    法  官  張谷輔
以上正本係照原本作成
如對本判決上訴，須於判決送達後20日內向本院提出上訴狀。如
委任律師提起上訴者，應一併繳納上訴審裁判費。
中    華    民    國  100     年    11    月    16    日
                                書記官  尤秋菊
附表：
┌─┬───────────────────────┬─┬─────┬──────┐
│編│  土          地          坐          落      │地│ 面    積 │  權    利  │
│  ├───┬────┬───┬───┬──────┤  ├─────┤            │
│號│縣  市│鄉鎮市區○  段  ○○段  │  地    號  │目│ 平方公尺 │  範    圍  │
├─┼───┼────┼───┼───┼──────┼─┼─────┼──────┤
│１│新北市│樹林區  │三角埔│      │446-92      │建│138.00    │5分之1      │
│  ├───┼────┴───┴───┴──────┴─┴─────┴──────┤
│  │備考  │                                                                    │
└─┴───┴──────────────────────────────────┘
┌─┬──┬───────┬───┬─────────────────┬────┐
│編│    │              │建築式│      建物面積（平方公尺）        │  權利  │
│  │    │基  地  坐  落│樣主要├───────────┬─────┤        │
│  │建號│--------------│建築材│樓    層    面    積  │附屬建物主│        │
│  │    │建  物  門  牌│料及房│                      │要建築材料│        │
│號│    │              │屋層數│合                計  │及用途    │  範圍  │
├─┼──┼───────┼───┼───────────┼─────┼────┤
│１│3236│新北市樹林區三│鋼筋混│2 樓層：74.57         │陽台：13.1│  全部  │
│  │    │角埔446-92地號│凝土造│合  計：74.57         │6         │        │
│  │    │--------------│5層樓 │                      │          │        │
│  │    │新北市樹林區大│房    │                      │          │        │
│  │    │慶街39號2樓   │      │                      │          │        │
│  ├──┼───────┴───┴───────────┴─────┴────┤
│  │備考│                                                                    │
└─┴──┴──────────────────────────────────┘